{
  "metadata": {
    "schema_version": "1.0",
    "created_date": "2025-10-18T21:21:36.274111+00:00",
    "curator": "Schema Migration v1.0",
    "source_files": [
      "197.txt",
      "200.txt"
    ],
    "total_entries": 2,
    "description": "Converted from easy_kikuyu_batch_020_grammar.json",
    "last_updated": "2025-01-08T12:00:00Z"
  },
  "entries": [
    {
      "id": "grammar-020-001",
      "english": "Ĩkĩĩra = put/pour for someone: Ĩkĩĩra Njeri cai (pour tea for Njeri). Gũthooma (to read) → Thomera = read to/for someone: Thoomera mwana ibuku (read a book to the child). Gũtwara (to deliver) → Twarĩĩra = deliver to/for somebody: Twarĩĩra maina irio (take food to Maina)",
      "kikuyu": "Benefactive Suffix -ĩra/-era",
      "category": "grammar",
      "difficulty": "intermediate",
      "source": {
        "origin": "Easy Kikuyu Lesson 197",
        "created_date": "2025-01-08",
        "last_updated": "2025-01-08T12:00:00Z"
      },
      "quality": {
        "verified": false,
        "confidence_score": 4.0,
        "source_quality": "community"
      }
    },
    {
      "id": "grammar-020-002",
      "english": "Class III nouns do not change form in plural. Singular: uses ĩno (this). Plural: uses ici (these). Example: Metha ĩno ĩmwe (this one table) vs Metha ici igĩrĩ (these two tables) - 'metha' stays the same",
      "kikuyu": "Class III Noun Plural Invariance",
      "category": "grammar",
      "difficulty": "beginner",
      "source": {
        "origin": "Easy Kikuyu Lesson 200",
        "created_date": "2025-01-08",
        "last_updated": "2025-01-08T12:00:00Z"
      },
      "quality": {
        "verified": false,
        "confidence_score": 4.0,
        "source_quality": "community"
      }
    }
  ]
}